---
title: "DZ5_KrivDozhit"
author: "Kate"
date: '3 мая 2018 г '
output: html_document
---

```{r setup, include=FALSE}
library("survival")
```

### Кривые дожития.

Загружаем данные:

```{r}
DataFac <- read.csv("D:/Учеба/8 семестр/Алексеева/baseMA.csv", header = TRUE, sep = ";",dec = ",")
```



Данные по дожитию - время закрытия артериального протока  при условии 
варианты: 1)  Alone Breathing 0,  
          2)  Alone Breathing 1, 
          3)   Hemotransfusion 0,  
          4) Hemotransfusion 1, 
          5) Horm 0,  
          6) IN 1; 
цензурирование outcome: 1 – отказ, 0 – цензурирование.

Беру вариант 5 (Horm 0)


```{r}
DMFix <- data.frame(DataFac$Day_of_clos, DataFac$Horm, DataFac$Outcome)
DMFix <- na.omit(DMFix)

n <- nrow(DMFix)

j <- c()
for(i in (1:n)){   #Здесь я удалила единички из переменной Horm
  if(DMFix$DataFac.Horm[i]==1){
    j <- c(j, i)
  }
}

DMFix <- DMFix[-j,]
```


##1. Построить оценку Каплана-Мейера.

```{r}
S<- survfit(Surv(DataFac.Day_of_clos,event=1-DataFac.Outcome)~1,data=DMFix) # вычисление оценки Каплана-Майера для кривой дожития по цензурированным данным с 95% доверительным интервалом
S
```

```{r}
 plot(S, xlim=c(0, 25))
```


А тут считаем ручками:

т.е. мы должны построить табличку, в которой будут отмечены точки нашего графика.
```{r}
vrem <- DMFix$DataFac.Day_of_clos
tab <- data.frame(table(vrem))
tab
```

Считаем d0 и d1
```{r}
tabCenz <- data.frame(table(vrem[DMFix$DataFac.Outcome==0]))
tabCenz2 <- data.frame(table(vrem[DMFix$DataFac.Outcome==1]))

d0 <- rep(0,25)
d1 <- rep(0,25)
d0[tab[,1]%in%tabCenz[,1]] <- tabCenz[,2]
d1[tab[,1]%in%tabCenz2[,1]] <- tabCenz2[,2]
```

Считаем ri:

```{r}
vr <- cumsum(tab$Freq[-25])
ri <- 118-c(0, vr)
```

И последнее:

```{r}
tab <- cbind(tab, d0, d1, ri)
tab <- rbind(c(0,0,0,0,118),tab)
Fi <- exp(cumsum(log((tab$ri-tab$d0)/tab$ri)))
tab <- cbind(tab, Fi)
tab
```


Рисуем график:

```{r}
 plot(S, xlim=c(0, 25))
 lines(tab$vrem, Fi, col="red", type="s")
```



##2. Оценить параметр постоянного риска с указанием доверительных интервалов. 


Параметр ("ro") экспоненциальной модели кривой дожития вычисляется как отношения числа отказов к суммарной наработке.

```{r}
#Число откахов:
t <- 0
for(i in (1:(nrow(DMFix)))){
  if(DMFix$DataFac.Outcome[i]==0){
    t <- t+1
  }
}
ro <- t/sum(DMFix[,1])
ro
```

Доверительные интервалы:

```{r}
DF <- Fi*sqrt(cumsum(tab$d0/tab$ri/(tab$ri-tab$d0)))
DF #Посчитали формулу Гринвуда
```

```{r}
plot(tab$vrem, Fi, type="s", xlim = c(0,25), ylim=c(0,1))
lines(tab$vrem, Fi+qnorm(0.025)*DF,type="s", col="green", xlim = c(0,25))
lines(tab$vrem, Fi+qnorm(0.975)*DF,type="s", col="green", xlim = c(0,25))
lines(S, mark.time=FALSE, col="red",conf.int=TRUE)
```



##3. Сравнить по лог-ранговому критерию кривые дожития у мальчиков и девочек. 

Данные:


```{r}
DMFix <- data.frame(DataFac$Day_of_clos, DataFac$Horm, DataFac$Outcome, DataFac$Sex)
DMFix <- na.omit(DMFix)

n <- nrow(DMFix)

j <- c()
for(i in (1:n)){   #Здесь я удалила единички из переменной Horm
  if(DMFix$DataFac.Horm[i]==1){
    j <- c(j, i)
  }
}

DMFix <- DMFix[-j,]
DMFix
```

```{r}
DmGirl <- c()

for(i in (1:118)){
  if(DMFix$DataFac.Sex[i]==2){
    DmGirl <- rbind(DmGirl, DMFix[i,])
  }
}
```

```{r}
DmBoy <- c()

for(i in (1:118)){
  if(DMFix$DataFac.Sex[i]==1){
    DmBoy <- rbind(DmBoy, DMFix[i,])
  }
}
```



```{r}
S1 <- survfit(Surv(DataFac.Day_of_clos,event=1-DataFac.Outcome)~1,data=DmBoy) # вычисление оценки Каплана-Майера для кривой дожития по цензурированным данным с 95% доверительным интервалом
S1

S2 <- survfit(Surv(DataFac.Day_of_clos,event=1-DataFac.Outcome)~1,data=DmGirl) # вычисление оценки Каплана-Майера для кривой дожития по цензурированным данным с 95% доверительным интервалом
S2
```

```{r}
 plot(S1, xlim=c(0, 25), col="blue")
lines(S2, col="red",conf.int=TRUE)
```


```{r}
S3 <- survdiff(Surv(DataFac.Day_of_clos, event=1-DataFac.Horm) ~ DataFac.Sex, data=DMFix)
S3
```

```{r}
S4 <- survfit(Surv(DataFac.Day_of_clos, event=1-DataFac.Horm) ~ DataFac.Sex, data=DMFix)
S4
```

```{r}
plot(S4)
```




















